臺灣臺中地方法院民事裁定
111年度聲字第60號
聲  請  人  王昭雄  


相  對  人  邱茂鴻  
上列當事人間請求停止執行事件，本院裁定如下：
    主  文
聲請人於供擔保貳拾萬捌仟陸佰參拾捌元後，臺灣臺南地方法院
一一○年度司執字第一二四○四四號強制執行之執行程序，於本院
一一一年度訴字第二一六號債務人異議之訴等事件判決確定、調
解或和解成立、撤回起訴前應停止執行。
    理  由
一、聲請意旨略以：相對人曾以臺灣新北地方法院110年度新北
    院民公鈞字第000117號公證書及臺中市○○區○○路0段00號4樓
    房屋之房屋租賃契約書為執行名義(含返還系爭房屋、給付
    租金及違約金)，聲請對聲請人之不動產為強制執行，經本
    院以110年度司執字第108210號遷讓房屋等事件囑託臺灣臺
    南地方法院(下稱臺南地院)以110年度司執助1950號遷讓房
    屋等事件為強制執行，嗣聲請人向本院聲請就上開本院110
    年度司執字第108210號遷讓房屋等事件停止執行，復由本院
    以110年度聲字第16號裁定命聲請人供擔保後，准予停止執
    行在案。惟相對人另以本院110年度司促字第28888號支付命
    令及其確定證明書(下稱系爭支付命令及確定證明書)、本院
    110年度司票字第5245號本票裁定及其確定證明書為執行名
    義(下稱系爭本票裁定及確定證明書)，聲請對聲請人之不動
    產為強制執行，並經臺南地院以110年度司執字第124044號
    清償債務事件(下稱系爭執行事件)併入上開110年度司執助1
    950號遷讓房屋等事件為強制執行在案，系爭執行事件尚未
    停止。因兩造間並無債權債務關係，聲請人業已提起本院11
    1年度訴字第216號債務人異議之訴事件(下稱系爭本案訴訟
    事件)，如不停止系爭執行事件程序，恐日後有甚難以回後
    原狀之損害，為此，爰依強制執行法第18條第2項聲請裁定
    准予供擔保後停止執行等語。
二、按有回復原狀之聲請，或提起再審或異議之訴，或對於和解
    為繼續審判之請求，或提起宣告調解無效之訴、撤銷調解之
    訴，或對於許可強制執行之裁定提起抗告時，法院因必要情
    形或依聲請定相當並確實之擔保，得為停止強制執行之裁定
    ，強制執行法第18條第2項定有明文。經查：系爭執行事件
    係相對人以系爭支付命令及確定證明書、系爭本票裁定及確
    定證明書為執行名義，聲請就聲請人所有之臺南市○○區○○段
    000○號建物及同段520、521地號土地為強制執行，經臺南地
    方法院以系爭執行事件併入該院110年度司執助1950號遷讓
    房屋等事件為強制執行在案。又聲請人已對相對人提起系爭
    本案訴訟事件，經本院依職權調取系爭執行事件、系爭本案
    訴訟事件卷證資料核閱無訛，而系爭執行事件之強制執行尚
    未終結，臺南地院將於111年3月1日進行第一次拍賣程序，
    此有臺南地院民事執行處111年2月10日南院武110司執助廉
    字第1950號函在卷可查。是聲請人表明願供擔保聲請停止系
    爭執行事件之強制執行程序，即有理由而應予准許。
三、次按法院依強制執行法第18條第2項定擔保金額而准許停止
    強制執行之裁定者，該項擔保係備供債權人因停止執行所受
    損害之賠償，其數額應依標的物停止執行後，債權人未能即
    時受償或利用該標的物所受之損害額，或其因另供擔保強制
    執行所受之損害額定之，非以標的物之價值或其債權額為依
    據（最高法院86年度台抗字第442號裁定要旨參照），經查
    ：
(一)本件相對人請求強制執行之債權分別為：「1、系爭支付命
    令及確定證明書所載之本金債權43萬元，及自110年8月1日
    起至清償日止，按週年利率百分之6計算之利息。2、系爭本
    票裁定及確定證明書所載之本金債權61萬3,192元，及其中4
    萬元自110年8月2日起；55萬元自110年8月6日起；2萬3,192
    元自110年7月31日起，均至清償日止，按週年利率百分之6
    計算之利息。」是系爭執行事件中，相對人請求強制執行之
    債權額合計為104萬3,192元(計算式：430,000+613,192=1,0
    43,192元，則相對人因停止執行所受之損失，即應為相對人
    遲延收取系爭執行事件債權之期間內，依債權本金數額按週
    年利率百分之6計算之法定遲延利息。
(二)又系爭本案訴訟事件之訴訟標的金額，業經本院核定為113
    萬6,692元【計算式：93,500+430,000+40,000+550,000+23,
    192=1,136,692元】，屬通常訴訟程序事件，且不得上訴第
    三審，依其爭執之難易程度，並參考各級法院辦案期限實施
    要點之規定，民事第一審、第二審案件辦案期限分別為1年4
    月、2年，共計3年4月，訴訟期間應可評估約3年4月，則相
    對人因聲請人聲請停止執行所受之損害，應為在該民事訴訟
    程序進行期間，延後取得104萬3,192元按週年利率百分之6
    計算之利息損失，計20萬8,638元【計算式：1,043,192×6%×
    (3+4/12)=208,638，元以下四捨五入】，故本院認聲請人應
    供擔保之金額以20萬8,638元為適當。
四、依強制執行法第18條第2項，爰裁定如主文。
中　　華　　民　　國　　111 　年　　2 　　月　　17　　日
                  民事第六庭  法  官  謝長志　
以上正本係照原本作成。
如對本裁定抗告，應於收受裁定正本送達後10日內向本院提出抗
告狀，並繳納抗告裁判費新台幣1,000 元。
中　　華　　民　　國　　111 　年　　2 　　月　　18　　日
                              書記官  林舒涵